臺灣臺中地方法院民事判決　九十年度訴字第三八五五號
　　原　　　告　乙○○
　　被　　　告　甲○○
右當事人間請求損害賠償事件，本院判決如左：
    主      文
被告應給付原告新台幣壹拾伍萬柒仟柒佰柒拾參元。
原告其餘之訴駁回。
訴訟費用由被告負擔八分之一；餘由原告負擔。
本判決原告勝訴部分於原告以新台幣伍萬元供擔保後，得假執行；但被告於假執行程
序實施前，以新台幣壹拾伍萬柒仟柒佰柒拾參元為原告預供擔保，得免為假執行。
原告其餘假執行之聲請駁回。
    事      實
甲、原告方面：
  一、聲明：(一)被告應給付原告新台幣（下同）一百二十五萬零二百元。(二)願供擔保
      請准宣告假執行。
  二、陳述：
    (一)被告於民國（下同）八十九年四月十八日晚上十時二十分許，於酒醉狀態駕駛
      車牌號碼ＭＮ─三四一五號自用小客車，沿台中縣太平市○○路二０二號前由
      台中往太平方向直行時，跨越分向限制限（雙黃線）駛入對向車道，撞及由原
      告所駕駛沿上開東平路由太平往台中行駛之車牌號碼ＮＤ─五八六一號自用小
      客車，致原告所駕駛之小客車毀損，且身體受有胸部挫傷合併左側第四、五肋
      骨骨折及頭部外傷等傷害。
    (二)爰依民法侵權行為之法律關係，向被告請求損害賠償，其金額計算如下：
　　　1.車損部分：原告所駕駛之ＮＤ─五八六一號自用小客車，車損送修支出十萬
　　　　零二百元。該費用是車主蘇振宏送去估價後發現修理費要十萬零二百元，所
　　　　以就由原告賠償十萬零二百元給車主蘇振宏，讓車主去處理，蘇振宏有簽一
　　　　張收據給原告。
    　2.醫療費用：預估三十五萬元，迄今尚在治療中。本件請求二十五萬元。
    　3.工作損失：原告為松益建設興業有限公司（下稱松益公司）董事長，負責公
        司之執行，因受傷無法執行公司業務，使公司蒙受損失，又原告於住院期間
        及出院後未能工作，因原告從車禍發生至九十年十二月三十一日不能工作，
        原告原先每月薪水五萬多元，本件以每月五萬元計算，並只請求三十萬元。
　　　4.慰撫金：請求六十萬元。原告原係松益公司董事長，每月薪水五萬餘元，八
        十九年以後公司有財務糾紛，為處理債務問題，沒有領薪。
  三、證據：提出松益公司執照影本一件、汽車修配廠估價單三張、收據一件、廢機
      動車輛回收管制聯單影本一件為證，並聲請訊問證人田錦標。
乙、被告方面：
  一、聲明：(一)駁回原告之訴及假執行之聲請。(二)如受不利判決，願供擔保免為假執
      行。
  二、陳述：
    (一)對本件車禍發生刑事判決所認定之事實不爭執。
    (二)事故發生時，原告所駕駛的車，只有駕駛座的車身有輕微狀毀損，其他的車身
      並沒有損害，所以要修理只有烤漆即可，因為車子並沒有扭曲變形，所以車身
      根本不用大修，修理費不用到十萬元。
    (三)對原告在國軍台中總醫院的支出不爭執，其他醫療費請提出單據證明。
    (四)原告受傷輕微，住院不用很久，工作損失部分原告原先的薪水一個月五萬多元
      ，被告不爭執。
    (五)原告精神慰撫金的請求太高。被告係高中畢業，無財產。
丙、本院依職權調閱臺灣高等法院臺中分院九十年度交上訴字第一八六三號卷（內含
    本院八十九年度交訴字第一０二號卷、臺灣臺中地方法院檢察署八十九年度偵字
    第六五九三號卷），並函國軍台中總醫院調取原告病歷及住院醫療明細資料。
    理      由
一、原告主張被告於八十九年四月十八日晚上十時二十分許，於酒醉狀態駕駛車牌號
    碼ＭＮ─三四一五號自用小客車，沿台中縣太平市○○路二０二號前由台中往太
    平方向直行時，跨越分向限制限（雙黃線）駛入對向車道，撞及由原告所駕駛沿
    上開東平路由太平往台中行駛之車牌號碼ＮＤ─五八六一號自用小客車，致原告
    所駕駛之小客車毀損，且身體受有胸部挫傷合併左側第四、五肋骨骨折及頭部外
    傷等傷害，原告爰依民法侵權行為之法律關係，向被告請求損害賠償，金額總計
    一百二十五萬零二百元等語。被告則以：對本件有因被告酒後開車跨越雙黃線而
    車禍發生事實不爭執，但事故發生時，原告所駕駛的車，只有駕駛座的車身有輕
    微狀毀損，其他的車身並沒有損害，所以要修理只有烤漆即可，車身根本不用大
    修，修理費不用到十萬元，且除對原告在國軍台中總醫院的支出不爭執外，其他
    醫療費請原告提出單據證明，又原告受傷輕微，住院不用很久，及原告請求之精
    神慰撫金金額太高等與置辯。
二、本件原告主張被告於八十九年四月十八日晚上十時二十分許，於酒醉狀態駕駛車
    牌號碼ＭＮ─三四一五號自用小客車，沿台中縣太平市○○路二０二號前由台中
    往太平方向直行時，跨越分向限制限（雙黃線）駛入對向車道，撞及由原告所駕
    駛沿上開東平路由太平往台中行駛之車牌號碼ＮＤ─五八六一號自用小客車，致
    原告所駕駛之小客車毀損，且身體受有胸部挫傷合併左側第四、五肋骨骨折及頭
    部外傷等傷害等事實，已為被告所自認，且被告所犯公共危險及果過失傷害等罪
    ，業經法院判刑確定乙節，亦經本院調閱臺灣高等法院臺中分院九十年度交上訴
    字第一八六三號卷（內含本院八十九年度交訴字第一０二號卷、臺灣臺中地方法
    院檢察署八十九年度偵字第六五九三號卷）審閱無誤，自堪信為真實。
三、按民法第一百八十四條第一項前段規定：「因故意或過失，不法侵害他人之權利
    者，負損害賠償責任」，同法第一百九十三條第一項規定：「不法侵害他人之身
    體或健康者，對於被害人因此喪失或減少勞動能力或增加生活上之需要時，應負
    損害賠償責任。」第一百九十五條第一項規定：「不法侵害他人之身體、健康、
    名譽、自由、信用、隱私、貞操，或不法侵害其他人格法益而情節重大者，被害
    人雖非財產上之損害，亦得請求賠償相當之金額。其名譽被侵害者，並得請求回
    復名譽之適當處分。」第一百九十六條規定：「不法毀損他人之物者，被害人得
    請求賠償其物因毀損所減少之價額。」故本件原告基於侵權行為之規定，請求被
    告就其所受損害負賠償責任，自屬有據，茲就原告所得請求之金額，說明如下：
  (一)車損部分：
    本件原告其因車禍後，已賠償車主蘇振宏修理費十萬零二百元之事實，業據提出
    汽車修配廠估價單三張、蘇振宏所出具之收據一件為證，自堪信為真實。茲有爭
    執者，係本件車禍發生後，原告所駕駛之小客車實際受損情形，是否如被告所辯
    係僅有駕駛座的車身有輕微的毀損，其他的車身並未損害等語。按本件相關刑事
    卷內雖無當時車禍發生當時之現場照片，然證人即臺中縣警察局豐原分局潭子分
    駐所警員到庭證稱：本件該交通事故是由伊所處理，但因時間已久，伊已經無法
    記得很清楚，車損相關照片有送給地檢署，但備份的照片已經找不到了，當時依
    記得現場兩部車都撞得滿嚴重的，被告甲○○的左前車輪都已經凹陷變形，他人
    在駕駛座昏迷，至於原告的車子受損情形，伊沒有特別注意，但伊記得兩車是對
    撞，所以受損都應該不輕，到現場時就已經很亂有很多散落物，所以雙方車頭都
    應該要有相當的損害，絕對不是輕微的板金擦傷等語。綜上所述，足認本件原告
    所駕駛之小客車受損情形並非如被告所辯僅係輕微之板金毀損而已，且兩車既係
    高速對撞，對撞後現場散落物零亂，原告所駕駛之小客車自無可能僅受有板金之
    輕微毀損之理，故被告前揭所辯，尚無足取，應認原告所為主張確屬有據。而本
    件車禍發生後，原告係賠償原車主蘇振宏十萬零二百元，故就原告而言，修理該
    車尚無以新代舊受有利益，而應予以折舊之問題，從而，本件原告向被告請求十
    萬零二百元之車損損害賠償，為有理由。
  (二)醫療費用：
    按所謂醫療費包括住院費、手術費、藥品費、檢驗費及診斷費在內，賠償範圍以
    醫療上所必要者為限。經查依國軍台中總醫院九十一年八月二十六日民查字第四
    二六八號函所附資料，可知原告之醫療費用明細有：住院部分三千八百四十九元
    及門診部分三千七百二十四元，其餘並未有何醫療支出，該二者合計七千五百七
    十三元，被告於審理中亦表示不爭執，則就該費用，自可認係原告之醫療支出，
    至逾此部分之請求，因原告未提出任何單據以資證明，且被告亦否認該支出，故
    本件原告所請求之醫療費用於七千五百七十三元之範圍內，為有理由，應予准許
    ，其逾此部分之請求，於法未合，不應准許。
  (四)工作損失部分：原告固主張有三十萬元之工作損失。然依原告所述，其請求之原
    因事實有二，其一為原告為松益公司董事長，負責公司之執行，因受傷無法執行
    公司業務，使公司蒙受損失；其二原告於住院期間及出院後未能工作，因原告從
    車禍發生至九十年十二月三十一日不能工作，原告原先每月薪水五萬多元，本件
    以每月五萬元計算，並只請求三十萬元等語。惟查松益公司與原告個人係不同之
    權利主體，松益公司縱因原告之受傷受有損失，亦非原告個人所得出面主張損害
    賠償，故原告以其因受傷無法執行松益公司業務，使公司蒙受損失為由，請求被
    告賠償工作損失，於法無據，自不可採。又原告復主張其於住院期間及出院後未
    能工作，受有工作損失云云，然查所謂工作損失係指被害人現實收入之損失，與
    因身體或健康受侵害，致喪失或減少勞動能力本身之損害者（即勞動能力之喪失
    或減損）有異，故被害人如擬請求工作損失，自須證明其於受傷前有收入，於受
    傷後有喪失或減少收入之實際損害，始足當之，而本件原告亦自認其係松益公司
    董事長，每月薪水可領取五萬多元，先前都有扣繳憑單，於八十九年間因松益公
    司有財務糾紛，為處理債務問題，沒有領薪等語，足認原告雖因本車禍事故而受
    傷，然其每月自松益公司之薪資收入，原告並未證明有所喪失或減少，故本件原
    告並未證明其有何喪失或減少收入之實際損害，則其請求每月五萬元之工作損失
    ，即屬無據；另本件依卷附上開國軍台中總醫院函所附原告病歷資料，可知原告
    於八十九年四月十八日車禍後入院治療，於八十九年四月二十四日出院，且其係
    出院時情況係「健癒」，後於八十九年五月二日及同月九日有門診複查，除此而
    外，原告即無任何就診紀錄，足證本件原告傷後復原狀況良好，其身體所受傷害
    對其工作能力並未有所喪失或減損，併予敘明。本上所述，本件原告既未舉證證
    明其傷害之現實收入有所減損，則其請求三十萬元之工作損失，於法未合。
  (五)非財產上之損害（精神慰撫金部分）：
    查原告因本件車禍而受有胸部挫傷合併左側第四、五肋骨骨折及頭部外傷等傷害
    ，並住院約一週，精神上受有相當之痛苦，而本件原告係國小畢業，從事建築業
    ，被告係高中畢業，原擔任公司顧問，現在監執行，無積極財產等情，本院審酌
    兩造之經濟能力、身分、地位等一切情狀，認原告之非財產上賠償請求以五萬元
    為適當，原告請求之金額在此範圍內，為有理由，逾此部分之請求，於法未合，
    不應准許。
  (六)綜上所述，本件原告所得請求之損害賠償數額，合計為十五萬七千七百七十三元
    （100200+7573+50000=157773元）。
六、從而，原告本於侵權行為之法律關係，起訴請求被告給付原告十五萬七千七百七
    十三元（本件原告未聲明請求遲延利息），為理由，應予准許，其逾此部分之請
    求，為無理由，應予駁回。
七、原告及被告均陳明願供擔保，聲請宣告假執行及免為假執行，經核原告勝訴部份
    ，核無不合，爰分別酌定相當之擔保金額准許之；至原告敗訴部分，其假執行之
    聲請，因訴之駁回而失所附麗，自不予准許。
八、據上論結，本件原告之訴為一部有理由，一部無理由，依民事訴訟法第七十九條
    但書、第三百九十條第二項、第三百九十二條，判決如主文。
中　　　華　　　民　　　國　　九十一　　年　　　十二　　月　    十三    日
                                    臺灣臺中地方法院民事第三庭
~B法　　　官　李悌愷
右為正本，係照原本作成。
如不服本判決，應於判決送達後二十日內，向本院提出上訴狀。
中　　　華　　　民　　　國　　九十一　　年　　　十二　　月　    十三    日
~B法院書記官　洪加芳
